---
title: "30 días de gráficos con R"
author: "Maggie"
date: "18/5/2020"
output: html_document
---
# _30 días de gráficos con R_

Únete a este desafío de la comunidad hispanoablante de R y participa en #30díasdegráficos, una iniciativa para compartir y aprender sobre visualización de datos usando R.

El 12 de mayo se conmemora el nacimiento de Florence Nightingale, la enfermera creadora del diagrama de área polar y referente femenina de la visualización de datos.

## _Desafío Día 7: Gráficos ridgeline_

Para este desafío uní en una misma base de datos, la información de las temperaturas promedio de la estación metereológica de Punta del Este - Maldonado entre los años 1992-2012 proporcionada por [Climate-data](https://es.climate-data.org/america-del-sur/uruguay/maldonado/maldonado-3742/#climate-table). Seguí el ejemplo de gráfico ridgeline de [Datanovia](https://www.datanovia.com/en/blog/elegant-visualization-of-density-distribution-in-r-using-ridgeline/).

```{r gráficos ridgeline}
library(tidyverse)
library(readxl)
library(ggridges)
library(viridisLite)
library(viridis)
library(extrafontdb)
library(hrbrthemes)
```

```{r}
# Importar la base de datos
pde <- read_excel("C:/Users/Maggie/OneDrive/aR/datos_de_miercoles/data/temperatura_pde.xlsx")

pde$Mes <- factor(pde$Mes,levels = c("enero", "febrero", "marzo", "abril", "mayo", "junio", "julio", "agosto", "setiembre", "octubre", "noviembre", "diciembre"),
                   labels = c("enero", "febrero", "marzo", "abril", "mayo", "junio", "julio", "agosto", "setiembre", "octubre", "noviembre", "diciembre"))

ggplot(pde, aes(x = `Temperatura max (°C)`, y = `Mes`, fill = ..x..)) +
  geom_density_ridges_gradient(scale = 3, rel_min_height = 0.01) +
  scale_fill_viridis(name = "Temp. [F]", option = "C") +
  labs(title = "Temperaturas promedio en Punta del Este 1992-2012",
       caption = "@G33kyCats") +
  theme_ridges() +
    theme(
      legend.position="none",
      panel.spacing = unit(0.1, "lines"),
      strip.text.x = element_text(size = 8),
      plot.title = element_text(face = "bold", hjust = 0.5, size = 18),
      plot.caption = element_text(face = "italic", size = 11)) 

```

