---
title: "30 días de gráficos con R"
author: "Maggie"
date: "19/5/2020"
output: html_document
---

# _30 días de gráficos con R_

Desafío de la comunidad hispanoablante de R: [#30díasdegráficos](https://github.com/cienciadedatos/datos-de-miercoles/blob/master/30-dias-de-graficos-2020.md), una iniciativa para compartir y aprender sobre visualización de datos usando R.

El 12 de mayo se conmemora el nacimiento de Florence Nightingale, la enfermera creadora del diagrama de área polar y referente femenina de la visualización de datos.


## _Desafío Día 8: Gráfico de contorno_

Para este desafío uní en una misma base de datos, la información de las temperaturas promedio de la estación metereológica de Punta del Este - Maldonado entre los años 1992-2012 proporcionada por [Climate-data](https://es.climate-data.org/america-del-sur/uruguay/maldonado/maldonado-3742/#climate-table). Seguí el ejemplo de Elio Campitelli (@d_olivaw) presentado en el Meetup de @renbaires.

```{r gráficos ridgeline}
library(tidyverse)
library(readxl)
```

```{r}
# Importar la base de datos
pde <- read_excel("C:/Users/Maggie/OneDrive/aR/datos_de_miercoles/data/temperatura_pde.xlsx")

pde$Mes <- factor(pde$Mes,levels = c("enero", "febrero", "marzo", "abril", "mayo", "junio", "julio", "agosto", "setiembre", "octubre", "noviembre", "diciembre"),
                   labels = c("ene", "feb", "mar", "abr", "may", "jun", "jul", "ago", "set", "oct", "nov", "dic"))
```

```{r}
contorno <- ggplot(pde, aes(x = `Mes`, y = `Temperatura max (°C)`, group = 1)) +
  geom_density2d() +
  labs(title = "Temperaturas promedio en Punta del Este 1992-2012",
       caption = "@G33kyCats") +
  theme_light() +
  theme(plot.title = element_text(face = "bold", hjust = 0.5, size = 17),
        plot.caption = element_text(face = "italic", size = 10),
        axis.title.x = element_text(color = "gray40", size = 12, face = "bold"),
        axis.title.y = element_text(color = "gray40", size = 12, face = "bold")) 

contorno
```

```{r}
ggsave("C:/Users/Maggie/OneDrive/aR/datos_de_miercoles/08_grafico_de_contorno.png", contorno, width = 7, height = 6)
```

```{r}
# ggplot(pde, aes(as.numeric(x = `Mes`), y = `Temperatura max (°C)`)) +
#   geom_density2d() 
```
