---
title: "30 días de gráficos con R"
author: "Maggie"
date: "20/5/2020"
output: html_document
---

# _30 días de gráficos con R_

Desafío de la comunidad hispanoablante de R: [#30díasdegráficos](https://github.com/cienciadedatos/datos-de-miercoles/blob/master/30-dias-de-graficos-2020.md), una iniciativa para compartir y aprender sobre visualización de datos usando R.

El 12 de mayo se conmemora el nacimiento de Florence Nightingale, la enfermera creadora del diagrama de área polar y referente femenina de la visualización de datos.

## _Desafío Día 09: Gráfico de áreas apiladas_

Para este desafío utilicé datos de [Gapminder](https://www.gapminder.org/data/), por medio del paquete creado por Jennifer Bryan.

Para cada uno de los 142 países, El paquete proporciona información sobre la expectativa de vida, el PIB per cápita y la población, generados cada cinco años, de 1952 a 2007.


Realicé el gráfico de áreas apiladas sobre la evolución del GdP per cápita de los Estados Partes del Mercosur.

```{r gráfico de áreas apiladas}
# Cargar los paquetes requeridos
library(tidyverse)
library(viridis)
library(viridisLite)
library(gapminder)
```

```{r}
mercosur <- gapminder %>% 
  filter(country == "Argentina" | country == "Brazil" | country == "Paraguay" | country == "Uruguay") 

mercosur$country <- factor(mercosur$country,levels = c("Argentina", "Brazil", "Paraguay", "Uruguay"),
                   labels = c("Argentina", "Brasil", "Paraguay", "Uruguay")) 
  
area <- ggplot(data = mercosur, aes(x = year, y = gdpPercap, fill = country)) +
  geom_area(alpha=0.6, size=.5, colour="white") +
  theme_minimal() +
  scale_fill_viridis(discrete = T) +
  labs(x = NULL, 
       y = NULL, 
       fill = NULL, 
       title = "Evolución del GdP per cápita en los Estados Partes del Mercosur",
       caption = "@G33kyCats") 

area
```

```{r}
ggsave("C:/Users/Maggie/OneDrive/aR/datos_de_miercoles/09_grafico_de_areas_apiladas.png", area, width = 7, height = 6)
```


