---
title: "30 días de gráficos con R"
author: "Maggie"
date: "21/5/2020"
output: html_document
---

# _30 días de gráficos con R_

Desafío de la comunidad hispanoablante de R: [#30díasdegráficos](https://github.com/cienciadedatos/datos-de-miercoles/blob/master/30-dias-de-graficos-2020.md), una iniciativa para compartir y aprender sobre visualización de datos usando R.

El 12 de mayo se conmemora el nacimiento de Florence Nightingale, la enfermera creadora del diagrama de área polar y referente femenina de la visualización de datos.


## _Desafío Día 10: Explorar paletas de colores_

Para este desafío utilicé la base de datos de la WNBA proporcionada para la carrera de Analista de Datos en R de [Dataquest](https://www.dataquest.io/path/data-analyst-r/). Para más información sobre la WNBA [visitar](https://www.wnba.com/stats/player-stats/).

Realicé un gráfico de barras que compara las frecuencias de las jugadoras en las distintas posiciones. 

```{r gráficos paleta de colores}
library(tidyverse)
library(viridis)
library(viridisLite)
library(readxl)
library(grid)
library(gridExtra)
library(ggthemes)
```

```{r}
# Importar la base de datos
wnba <- read.csv("C:/Users/Maggie/OneDrive/aR/datos_de_miercoles/data/wnba.csv")
```

```{r}
plot <- ggplot(wnba, aes(x = MIN, y = PTS)) +
  geom_point(aes(color = Pos, alpha = 0.8, size = 0.3)) +
  theme_few() +
  theme(legend.position = "none",
        axis.title.x = element_blank(),
        axis.title.y = element_blank(),
        axis.ticks = element_blank(),
        axis.text.x = element_blank(),
        axis.text.y = element_blank(),
        plot.title = element_text(face = "bold.italic", hjust = 0.5))

plot

```



```{r}
magma <- plot + 
  scale_color_viridis(option = "A", discrete = TRUE) + 
  ggtitle("magma")

magma
```
  
```{r}
inferno <- plot + 
  scale_color_viridis(option = "B", discrete = TRUE) + 
  ggtitle("inferno")

inferno
```

```{r}
plasma <- plot + 
  scale_color_viridis(option = "C", discrete = TRUE) + 
  ggtitle("plasma")

plasma
```

```{r}
viridis <- plot + 
  scale_color_viridis(option = "D", discrete = TRUE) + 
  ggtitle("viridis")

viridis
```

  

```{r}
viridis_grid <- grid.arrange(magma, inferno, plasma, viridis, ncol = 2,
                             top = textGrob("Explorando la paleta Viridis",
                                            y = 0.7,
                                            gp = gpar(fontsize = 15, fontface = "bold", fontfamily = "sans")),
                             bottom = textGrob("@G33kyCats",
                                               x = 0.9, # 0 es a la izquierda
                                               y = 0.5,
                                               gp = gpar(fontsize = 11, fontface = "italic", fontfamily = "sans", col = "thistle4"))) 

```


```{r}
ggsave("C:/Users/Maggie/OneDrive/aR/datos_de_miercoles/10_paleta_de_colores.png", viridis_grid, width = 7, height = 6)
```

