---
title: "30 días de gráficos con R"
author: "Maggie"
date: "24/5/2020"
output: html_document
---

# _30 días de gráficos con R_

Desafío de la comunidad hispanoablante de R: [#30díasdegráficos](https://github.com/cienciadedatos/datos-de-miercoles/blob/master/30-dias-de-graficos-2020.md), una iniciativa para compartir y aprender sobre visualización de datos usando R.

El 12 de mayo se conmemora el nacimiento de Florence Nightingale, la enfermera creadora del diagrama de área polar y referente femenina de la visualización de datos.
 

## _Desafío Día 13: Visualización de datos temporales_

Para este desafío uní en una misma base de datos, la información de las temperaturas promedio de la estación metereológica de Punta del Este - Maldonado entre los años 1992-2012 proporcionada por [Climate-data](https://es.climate-data.org/america-del-sur/uruguay/maldonado/maldonado-3742/#climate-table). Seguí el ejemplo de gráfico ridgeline de [Datanovia](https://www.datanovia.com/en/blog/elegant-visualization-of-density-distribution-in-r-using-ridgeline/).

```{r gráficos ridgeline}
library(tidyverse)
library(readxl)
library(RColorBrewer)
```

```{r}
# Importar la base de datos
pde <- read_excel("C:/Users/Maggie/OneDrive/aR/datos_de_miercoles/data/temperatura_pde.xlsx")

pde_long <- pde %>% 
  pivot_longer(cols = c(`Temperatura (°C)`, `Temperatura max (°C)`, `Temperatura min (°C)`),
               names_to = "Medición",
               values_to = "Temperatura")
```

```{r}
temporal <- ggplot(pde_long, aes(x = Fecha, y = Temperatura, group = `Medición`)) +
  geom_line(aes(col = `Medición`), size = 1) +
  labs(title = "Temperaturas promedio en Punta del Este 1992-2012",
       caption = "@G33kyCats") +
  scale_colour_brewer(palette="Set2") +
  theme_light() +
  theme(plot.title = element_text(face = "bold", hjust = 0.1, size = 17),
        plot.caption = element_text(color="gray40", face = "italic", size = 10),
        axis.title.x = element_text(color="gray40", size = 12, face="bold"),
        axis.title.y = element_text(color="gray40", size = 12, face="bold"))

temporal
```

```{r}
ggsave("C:/Users/Maggie/OneDrive/aR/datos_de_miercoles/13_datos_temporales.png", temporal, width = 7, height = 6)
```

Otra opción utilizando xyplot:
```{r}
# library(lattice)
# xyplot(`Temperatura (°C)` + `Temperatura max (°C)` + `Temperatura min (°C)` ~ Fecha, data = pde,
#        type = "l", auto.key = TRUE)
  
```
