---
title: "30 días de gráficos con R"
author: "Maggie"
date: "30/5/2020"
output: html_document
---

# _30 días de gráficos con R_

Desafío de la comunidad hispanoablante de R: [#30díasdegráficos](https://github.com/cienciadedatos/datos-de-miercoles/blob/master/30-dias-de-graficos-2020.md), una iniciativa para compartir y aprender sobre visualización de datos usando R.

El 12 de mayo se conmemora el nacimiento de Florence Nightingale, la enfermera creadora del diagrama de área polar y referente femenina de la visualización de datos.


## _Desafío Día 19: Gráficos de flujo (stream graph)_

Para este desafío utilicé los datos del catálogo abierto de la Oficina de Presupuesto y Planeamiento - [OPP](https://catalogodatos.gub.uy/dataset/opp-ingresos-y-egresos-de-los-gobiernos-departamentales-y-egresos-de-los-gobiernos-municipales) sobre sistematiza de los ingresos de los Gobiernos Departamentales desde 1989 y de los egresos de los Gobiernos Municipales desde 2016, a partir de las Rendiciones de cuentas enviadas al Tribunal de Cuentas. Restringí los datos a los últimos 10 años (entre 1999 y 2009), para que fueran los más recientes.

Usé el paquete [streamgraph](https://github.com/hrbrmstr/streamgraph) y seguí el ejemplo de [r-graph-gallery](https://www.r-graph-gallery.com/154-basic-interactive-streamgraph-2.html) para hacerlo.

```{r}
library(dplyr)
library(streamgraph)
library(ggplot2)
```

```{r}
ingresos <- read.csv("C:/Users/Maggie/OneDrive/aR/datos_de_miercoles/data/uy/ingresos_hist_2018.csv")

ingresos <- ingresos %>%
  filter(`AÑO` > 1998) %>%
  group_by(DEPARTAMENTO, `AÑO`) %>%
  summarize(promedio = mean(round(RECAUDADO)),
            suma = round(sum(RECAUDADO/1000000)))

```

```{r}
stream <- streamgraph(data = ingresos, key = "DEPARTAMENTO", value = "suma", date = "AÑO") %>%
  sg_fill_brewer("YlGnBu") %>% 
  sg_legend(show = TRUE, label = "Departamento") %>% 
  sg_title(title = "Ingresos (por millón) de los Gobiernos Departamentales entre 2000-2009")
# labs(title = "Biovalor - Uruguay",
#        caption = "@G33kyCats")

stream
```

```{r}
# ggsave("C:/Users/Maggie/OneDrive/aR/datos_de_miercoles/19_grafico_de_flujo.png", stream, width = 7, height = 6)

```

