---
title: "30 días de gráficos con R"
author: "Maggie"
date: "01/06/2020"
output: html_document
---

# _30 días de gráficos con R_

Desafío de la comunidad hispanoablante de R: [#30díasdegráficos](https://github.com/cienciadedatos/datos-de-miercoles/blob/master/30-dias-de-graficos-2020.md), una iniciativa para compartir y aprender sobre visualización de datos usando R.

El 12 de mayo se conmemora el nacimiento de Florence Nightingale, la enfermera creadora del diagrama de área polar y referente femenina de la visualización de datos.


## _Desafío Día 21: Gráfico con anotaciones_

[anime](https://www.kaggle.com/canggih/anime-data-score-staff-synopsis-and-genre) dataset consists of 1563 anime data

```{r gráfico con anotaciones}
# Cargar los paquetes requeridos
library(dplyr)
library(ggplot2)
library(gghighlight)

```


```{r}
# Importar la base de datos
anime <- read.csv("C:/Users/Maggie/OneDrive/aR/datos_de_miercoles/data/dataanime.csv")

anime <- anime %>% 
  filter(Status == "Finished Airing", 
         Type == "TV") %>% 
  mutate(Naruto = if_else(Title == "Naruto" | Title == "Naruto: Shippuuden", 1, 0))
                         
```

```{r}
naruto <- ggplot(data = anime, aes(x = Favorites, y = Score, color = Title)) +
  geom_point() + 
  theme_minimal() +
  geom_point(data = filter(anime, Title == "Naruto"), color = "orange", size = 3) +
  geom_point(data = filter(anime, Title == "Naruto: Shippuuden"), color = "orange", size = 3) +
  gghighlight(Naruto == 1) + 
  scale_colour_manual(values = c("orange", "orange")) + 
  labs(title = "Mis animés favoritos",
       caption = "@G33kyCats",
       x = "Cantidad de favoritos",
       y = "Puntuación") +
  theme(legend.position = "none",
        plot.title = element_text(face = "bold", hjust = 0.5, size = 18),
        plot.caption = element_text(color = "gray40", face = "italic", size = 11),
        axis.title.x = element_text(color = "gray40", size = 12, face = "bold"),
        axis.title.y = element_text(color = "gray40", size = 12, face = "bold")) 
  
naruto    

```

```{r}

favs <- ggplot(data = anime, aes(x = Favorites, y = Score, color = Title)) +
  geom_point() + 
  theme_minimal() +
  gghighlight(Favorites > 40000 ) + 
  # scale_colour_manual(values = c("orange", "orange")) + 
  labs(title = "Animés con más 40.000 favoritos",
       caption = "@G33kyCats",
       x = "Cantidad de favoritos",
       y = "Puntuación") +
  theme(legend.position = "none",
        plot.title = element_text(face = "bold", hjust = 0.5, size = 18),
        plot.caption = element_text(color = "gray40", face = "italic", size = 11),
        axis.title.x = element_text(color = "gray40", size = 12, face = "bold"),
        axis.title.y = element_text(color = "gray40", size = 12, face = "bold")) 
  
favs    
```

```{r}

ggsave("C:/Users/Maggie/OneDrive/aR/datos_de_miercoles/21_anotaciones_1.png", naruto, width = 7, height = 6)
ggsave("C:/Users/Maggie/OneDrive/aR/datos_de_miercoles/21_anotaciones_2.png", favs, width = 7, height = 6)
```




```{r}
grid.arrange(naruto, favs, ncol = 2,
             top = textGrob("Animés",
                            y = 0.7,
                            gp = gpar(fontsize = 15, fontface = "bold", fontfamily = "sans")),
                            bottom = textGrob("@G33kyCats",
                                              x = 0.9, # 0 es a la izquierda
                                              y = 0.5,
                                              gp = gpar(fontsize = 11, fontface = "italic", fontfamily = "sans", col = "thistle4"))) 
```

