---
title: "30 días de gráficos con R"
author: "Maggie"
date: "02/06/2020"
output: html_document
---

# _30 días de gráficos con R_

Desafío de la comunidad hispanoablante de R: [#30díasdegráficos](https://github.com/cienciadedatos/datos-de-miercoles/blob/master/30-dias-de-graficos-2020.md), una iniciativa para compartir y aprender sobre visualización de datos usando R.

El 12 de mayo se conmemora el nacimiento de Florence Nightingale, la enfermera creadora del diagrama de área polar y referente femenina de la visualización de datos.


## _Desafío Día 22: Visualización de datos textuales_

Para este desafío, me basé en la visualización de @bynans1 de R-Ladies Buenos Aires y le di un toque personal con el paquete word cloud de [Ian Fellows](http://blog.fellstat.com/?cat=11). 

Utilicé las letras de algunas canciones de La Trampa (*Caída libre, El Poeta dice la verdad, De nosotros dos, Las Décimas*) para hacer la visualización de los datos textuales.

```{r datos textuales}
library(tidyverse)
library(tidytext)
library(readxl)
library(wordcloud)
library(RColorBrewer)
```

```{r}
la_trampa <- read_excel("C:/Users/Maggie/OneDrive/aR/datos_de_miercoles/data/la_trampa.xlsx")
```

```{r}
cancion_palabras <- la_trampa %>% 
  select(text) %>%  
  unnest_tokens(word,text)
```

```{r}
cancion_palabras %>% 
  count(word, sort = TRUE)
```
Generé mi propia base de datos de stopwords para filtrar las palabras frecuentes no deseadas:
```{r}
stopwords <- read_excel("C:/Users/Maggie/OneDrive/aR/datos_de_miercoles/data/stopwords.xlsx")

```

```{r}
cancion_filtrada <- cancion_palabras %>%
  anti_join(stopwords, by = c("word" = "stopwords"))
```

```{r}
palabras_frecuencias <- cancion_filtrada %>% 
  count(word, sort = TRUE)

palabras_frecuencias
```

```{r}
wordcloud(palabras_frecuencias$word, 
          freq =  palabras_frecuencias$n,
          min.freq = 2,
          max.words = 49, 
          colors = brewer.pal(5,"Set2"), 
          random.order = FALSE, 
          random.color = TRUE,
          rot.per=.1,
          fixed.asp=TRUE,
          use.r.layout = FALSE)
title("La Trampa", sub = "@G33kyCats",
      cex.main = 2,   font.main= 4, 
      cex.sub = 0.75, font.sub = 3, col.sub = "gray40")
```


En contraste, el paquete wordcloud2 ofrece más opciones para la visualización (por ejemplo la forma) pero no se ve tan nítido.

```{r}
# library(wordcloud2)
# 
# wordcloud2(data = palabras_frecuencias,
#            fontFamily = "serif",
#            fontWeight = "bold",
#            shape = "cardioid", 
#            color = "random-light")
```


