---
title: "30 días de gráficos con R"
author: "Maggie"
date: "04/06/2020"
output: html_document
---

# _30 días de gráficos con R_

Desafío de la comunidad hispanoablante de R: [#30díasdegráficos](https://github.com/cienciadedatos/datos-de-miercoles/blob/master/30-dias-de-graficos-2020.md), una iniciativa para compartir y aprender sobre visualización de datos usando R.

El 12 de mayo se conmemora el nacimiento de Florence Nightingale, la enfermera creadora del diagrama de área polar y referente femenina de la visualización de datos.


## _Desafío Día 24: Coropletas_

Para este desafío, actualicé la corolopleta que había utilizado para el projecto de la semana 14 de 2020 de [Tidy Tuesday](https://github.com/rfordatascience/tidytuesday/blob/master/data/2020/2020-03-31/readme.md) y me basé en el ejemplo paso a paso de [r-graph-gallery](https://www.r-graph-gallery.com/hexbin-map.html) para poder hacerlo.

Los datos corresponden a la producción anual de cerveza de Estados Unidos (fuente: Alcohol and Tobacco Tax and Trade Bureau - [TTB](https://www.ttb.gov/beer/statistics)).

Utilicé la producción de cerveza en botellas y latas del año 2019, con los valores mapeados por estado. Elegí representar los estados en formato hexagonal porque me parecía la forma más divertida para asociarlo con los Hex de R.   

```{r coropletas}
library(tidyverse)
library(geojsonio)
library(rgdal)
library(broom) #tidy spdf
library(rgeos) #permite calcular los centroides de cada hexágono para agregar la etiqueta
library(maps)
library(mapproj)
library(viridis)
library(viridisLite)
library(scales) #permite sobreescribir la notación científica de la escala por comas
```

```{r}
#Importar los datos
beer_states <- readr::read_csv('https://raw.githubusercontent.com/rfordatascience/tidytuesday/master/data/2020/2020-03-31/beer_states.csv')
```
Creando el hexágono  
```{r}
# Es necesario descargar los límites estatales hexagonales en formato geojson de: https://team.carto.com/u/andrew/tables/andrew.us_states_hexgrid/public/map

# Cargar los límites en como "Spatial Polygons Data Frame"
spdf <- geojson_read("C:/Users/Maggie/OneDrive/aR/TidyTuesday/DATA/us_states_hexgrid.geojson",  what = "sp")

# Reformatear los datos 
spdf@data = spdf@data %>%
  mutate(google_name = gsub(" \\(United States\\)", "", google_name))

# Fortificar en un formato de data frame format para que puedan ser mostrados con ggplot2
spdf_fortified <- tidy(spdf, region = "iso3166_2")

# Calcular los centroides de cada hexágono para agregar la etiqueta 
centros <- cbind.data.frame(data.frame(gCentroid(spdf, byid=TRUE), id=spdf@data$iso3166_2))

```
Agregando los nombres de los Estados
```{r}
# Unión de la información geoespacial y numérica
datos <- spdf_fortified %>%
  left_join(beer_states,  by=c("id" = "state")) %>%
  filter(year == "2019", type == "Bottles and Cans") 

```
Personalizando la coropleta hex

```{r}
coropleta <- ggplot() +
  geom_polygon(data = datos, aes(x = long, y = lat, fill =  barrels, group = group), size = 0, alpha = 0.95, color = "black") +
  geom_text(data = centros, aes(x = x, y = y, label = id), color = "brown", fontface = "bold")+
  labs(title = "Producción de cerveza por Estado", 
       subtitle = "Botellas y latas de 2019",
       caption = "@G33kyCats")+
  theme_void() +
  theme(plot.title = element_text(face = "bold", hjust = 0.5, size = 20),
        plot.subtitle = element_text(hjust = 0.5, size = 16),
        plot.caption = element_text(color = "gray40",face = "italic", size = 11))+
  scale_fill_viridis_c(name = "Barriles", begin = 0.53, end = 1, option = "inferno", direction = 1, trans = "log", na.value = NA, labels = comma) +
  coord_map()

coropleta
```
```{r}
ggsave("C:/Users/Maggie/OneDrive/aR/datos_de_miercoles/24_coropleta.png", coropleta, width = 7, height = 6)
```


