---
title: "30 días de gráficos con R"
author: "Maggie"
date: "05/06/2020"
output: html_document
---

# _30 días de gráficos con R_

Desafío de la comunidad hispanoablante de R: [#30díasdegráficos](https://github.com/cienciadedatos/datos-de-miercoles/blob/master/30-dias-de-graficos-2020.md), una iniciativa para compartir y aprender sobre visualización de datos usando R.

El 12 de mayo se conmemora el nacimiento de Florence Nightingale, la enfermera creadora del diagrama de área polar y referente femenina de la visualización de datos.


## _Desafío Día 25: Gráfico de violín_

Para este desafío volví a utilizar la recopilación de la información de la estación metereológica de Punta del Este - Maldonado entre los años 1992-2012 proporcionada por [Climate-data](https://es.climate-data.org/america-del-sur/uruguay/maldonado/maldonado-3742/#climate-table), pero esta vez en lugar de utilizar las temperaturas promedio en esos años, usé las precipitaciones promedio.

```{r gráfico de violín}
library(ggplot2)
library(readxl)
library(viridisLite)
library(viridis)
```

```{r}
# Importar la base de datos
pde <- read_excel("C:/Users/Maggie/OneDrive/aR/datos_de_miercoles/data/temperatura_pde.xlsx")

pde$Mes <- factor(pde$Mes,levels = c("enero", "febrero", "marzo", "abril", "mayo", "junio", "julio", "agosto", "setiembre", "octubre", "noviembre", "diciembre"),
                   labels = c("ene", "feb", "mar", "abr", "may", "jun", "jul", "ago", "set", "oct", "nov", "dic"))

```

```{r}
violin <- ggplot(pde, aes(x = Mes, y = as.numeric(`Precipitación (mm)`), fill = Mes)) +
  geom_violin(trim = FALSE) +
  stat_summary(fun = median, geom = "point", size = 2) +
  # geom_boxplot(width=0.1) +
  scale_fill_viridis(discrete = TRUE, option = "magma", begin = 0.15) +
  labs(title = "Precipitaciones promedio en Punta del Este 1992-2012",
       caption = "@G33kyCats",
       y = "Precipitaciones (mm)") +
  theme_light() +
  theme(plot.title = element_text(face = "bold", hjust = 0.5, size = 17),
        plot.caption = element_text(color = "gray40", face = "italic", size = 10),
        axis.title.x = element_text(color = "gray40", size = 12, face = "bold"),
        axis.title.y = element_text(color = "gray40", size = 12, face = "bold"),
        legend.position = "none")

violin
```

```{r}
ggsave("C:/Users/Maggie/OneDrive/aR/datos_de_miercoles/25_grafico_de_violin.png", violin, width = 7, height = 6)
```

