---
title: "30 días de gráficos con R"
author: "Maggie"
date: "12/5/2020"
output: html_document
---

# _30 días de gráficos con R_

Desafío de la comunidad hispanoablante de R: [#30díasdegráficos](https://github.com/cienciadedatos/datos-de-miercoles/blob/master/30-dias-de-graficos-2020.md), una iniciativa para compartir y aprender sobre visualización de datos usando R.

El 12 de mayo se conmemora el nacimiento de Florence Nightingale, la enfermera creadora del diagrama de área polar y referente femenina de la visualización de datos.


## _Desafío Día 1: Gráfico de barras o columnas_

Para este desafío utilicé la base de datos de la WNBA proporcionada para la carrera de Analista de Datos en R de [Dataquest](https://www.dataquest.io/path/data-analyst-r/). Para más información sobre la WNBA [visitar](https://www.wnba.com/stats/player-stats/).

Realicé un gráfico de barras que compara las frecuencias de las jugadoras en las distintas posiciones. 

```{r gráfico de barras o columnas}
# Cargar los paquetes requeridos
library(tidyverse)
```

```{r}
# Importar la base de datos
wnba <- read.csv("C:/Users/Maggie/OneDrive/aR/datos_de_miercoles/data/wnba.csv")

# Renombrando los niveles y etiquetas de las variables
wnba$Pos <- factor(wnba$Pos,levels = c("G", "F", "C", "G/F", "F/C"),
                   labels = c("Guard", "Forward", "Center", "Guard/Forward", "Forward/Center")) 

ggplot(data = wnba,
       aes(x = Pos, fill = Pos)) +
  geom_bar() + 
  coord_flip() + 
  theme_classic() +
  theme(legend.position = "none") +
  labs(x=NULL, y=NULL, fill=NULL,
         title="Posiciones de las jugadoras") 
  
pos_prop <- wnba %>% 
  group_by(Pos) %>% 
  summarize(Prop = n() / nrow(wnba))

ggplot(data = pos_prop, 
              aes(x = "", y = Prop, fill = Pos)) + 
  geom_bar(stat = "identity", width = 0.25) +
  coord_flip() +
  theme_classic() +
  geom_text(aes(label = str_c(round(Prop * 100), "%")), 
            position = position_stack(vjust = 0.5)) + 
  theme(axis.line = element_blank(),
          axis.text = element_blank(),
          axis.ticks = element_blank()) +
  labs(x = NULL, 
       y = NULL, 
       fill = NULL, 
       title = "Distribución de jugadoras según su posición") 
   
```
## _Desafío Día 2: Gráfico de líneas_

Para este desafío utilicé datos de [Gapminder](https://www.gapminder.org/data/), por medio del paquete creado por Jennifer Bryan.

Para cada uno de los 142 países, El paquete proporciona información sobre la expectativa de vida, el PIB per cápita y la población, generados cada cinco años, de 1952 a 2007.


Realicé el gráfico de líneas sobre la evolución de la expectativa de vida de los Estados Partes del Mercosur.

```{r gráfico de líneas}
# Importar la base de datos Gapminder
library(gapminder)
```

```{r}
mercosur <- gapminder %>% 
  filter(country == "Argentina" | country == "Brazil" | country == "Paraguay" | country == "Uruguay") 

mercosur$country <- factor(mercosur$country,levels = c("Argentina", "Brazil", "Paraguay", "Uruguay"),
                   labels = c("Argentina", "Brasil", "Paraguay", "Uruguay")) 
  
ggplot(data = mercosur, aes(x = year, y = lifeExp, color = country)) +
  geom_line() + 
  geom_point() +
  theme_minimal() +
  labs(x = NULL, 
       y = NULL, 
       fill = NULL, 
       title = "Evolución de la expectativa de vida en los Estados Partes del Mercosur") 
```

## _Desafío Día 3: Gráfico de puntos o burbujas_

Para este desafío utilicé nuevamente la base de datos de [Gapminder](https://www.gapminder.org/data/), por medio del paquete creado por Jennifer Bryan.

El gráfico de burbujas representa la relación entre la expectativa de vida y el GDP por cápita, de acuerdo al continente y población.

```{r gráfico de burbujas}

# Importar la base de datos Gapminder
# library(gapminder)
```

```{r}
data <- gapminder %>% 
  filter(year=="2007") %>% 
  select(-year) %>% 
  arrange(desc(pop)) %>%
  mutate(country = factor(country, country), 
         Continente = continent) 
  
 data$Continente <- factor(data$Continente,levels = c("Africa", "Americas", "Asia", "Europe", "Oceania"),
                    labels = c("África", "Américas", "Asia ", "Europa", "Oceanía"))

ggplot(data, aes(x = gdpPercap, y = lifeExp, size = pop, color = Continente)) +
  geom_point(alpha = 0.5) +
  scale_size(range = c(.1, 24), name = "Población (M)") +
  labs(x = "Gdp per Capita", 
       y = "Expectativa de vida", 
       title = "Expectativa de vida y GDP per capita según continente y población") +
  theme_bw()
```

## _Desafío Día 4: Gráfico con facetas_

Para este desafío utilicé nuevamente la base de datos de [Gapminder](https://www.gapminder.org/data/), por medio del paquete creado por Jennifer Bryan.

El gráfico de facetas representa sobre la evolución de la expectativa de vida de los Estados Partes del Mercosur.

```{r gráfico con facetas}
# Importar la base de datos Gapminder
# library(gapminder)
```

```{r}
mercosur <- gapminder %>% 
  filter(country == "Argentina" | country == "Brazil" | country == "Paraguay" | country == "Uruguay") 

mercosur$country <- factor(mercosur$country,levels = c("Argentina", "Brazil", "Paraguay", "Uruguay"),
                   labels = c("Argentina", "Brasil", "Paraguay", "Uruguay")) 

ggplot(mercosur, aes(x = year, y = lifeExp, color = country)) +
  geom_line(size = 1.5) +
  labs(x = NULL,
       y = "Expectativa de vida",
       title = "Evolución de la expectativa de vida en los Estados Partes del Mercosur") +
  theme_light() +
  theme(legend.title = element_blank()) +
  facet_wrap(~ country)

```
## _Desafío Día 5: Diagramas de arco_

Esta es la primera vez que hago un diagrama de arco. Decidí realizarlo con los datos de las comunidades de R a las que pertenezco. 

Utilicé el paquete creado por [Gaston Sanchez](https://github.com/gastonstat/arcdiagram) y me basé en sus [especificaciones](http://citeseerx.ist.psu.edu/viewdoc/download?doi=10.1.1.707.6275&rep=rep1&type=pdf)

```{r diagrama de arco}
library(tidyverse)
```

```{r}
# load devtools
library(devtools)

# install "arcdiagram"
install_github("gastonstat/arcdiagram")

library(arcdiagram)
library(igraph)
```

```{r}
lab = rbind(c("Maggie", "R-Ladies \n Montevideo"), c("Maggie", "GURU::mvd"), c("Maggie", "R-Ladies \n Buenos Aires"),c("Maggie", "R en \n Buenos Aires"), c("Maggie", "R-Ladies \n Gainesville"), c("Maggie", "R-Ladies Mid-Mo"), c("Maggie", "Greater Boston \n useR Group"), c("Maggie", "R-Ladies \n Riverside"), c("Maggie", "R-Ladies \n Santa Barbara"), c("Maggie", "R-Ladies Philly"), c("Maggie", "R-Ladies \n Washington D.C."), c("Maggie", "Salt Lake City \n R Users Group"), c("Maggie", "R-Ladies \n Cape Town"), c("Maggie", "R-Ladies Global"), c("R-Ladies \n Montevideo", "GURU::mvd"), c("R-Ladies \n Buenos Aires", "R en \n Buenos Aires"), c("R-Ladies Global", "R-Ladies \n Montevideo"), c("R-Ladies Global", "R-Ladies \n Buenos Aires"), c("R-Ladies Global", "R-Ladies \n Gainesville"), c("R-Ladies Global", "R-Ladies Mid-Mo"), c("R-Ladies Global", "R-Ladies \n Riverside"), c("R-Ladies Global", "R-Ladies \n Santa Barbara"), c("R-Ladies Global", "R-Ladies Philly"), c("R-Ladies Global", "R-Ladies \n Washington D.C."), c("R-Ladies Global", "R-Ladies \n Cape Town"))

arcplot(lab, 
        col.nodes="mediumorchid4", # color de los nodos
        col.arcs = "plum", # color de los arcos
        lwd.arcs = 1.5, # grosor de los arcos
        col.labels = "lavenderblush4", # color texto ejes
        cex.labels = 0.8, # tamaño texto ejes
        las = 2) # posición texto ejes perpendicular

title(main = "Comunidades de R-Ladies y usuarios de R en las que participo", 
      font.main = 2, col.main = "thistle4",
      cex.sub = 0.75, font.sub = 3, col.sub = "thistle")
```
 
## _Desafío Día 6: gráficos de dona_

Para este desafío me basé en los ejemplos de [Datanovia](https://www.datanovia.com/en/blog/how-to-create-a-pie-chart-in-r-using-ggplot2/) utilizando los datos del 
Titanic {datasets} y en el paquete [ggpubr](https://cran.r-project.org/web/packages/ggpubr/index.html) creado por [Alboukadel Kassambara](https://rdrr.io/cran/ggpubr/man/ggdonutchart.html).

Realicé las 2 versiones de la misma dataset, en primer lugar utilizando ggplot() + coord_polar () y luego con ggdonutchart().

```{r gráfico de dona}
library(tidyverse)
```

```{r}
# Crear los datos de los pasajeros y tripulación
titanic <- data.frame(clase = c("Primera", "Seguda", "Tercera", "Tripulación"),
                      n = c(325, 285, 706, 885),
                      prop = c(14.8, 12.9, 32.1, 40.2))
titanic
```

```{r}
titanic <- titanic %>%
  arrange(desc(clase)) %>%
  mutate(lab.ypos = cumsum(prop) - 0.5 * prop)

palette <- c("#72ecee", "#45a4b8", "#06547a", "#3e8b7e")

ggplot(titanic, aes(x = 2, y = prop, fill = clase)) +
  geom_bar(stat = "identity", color = "white") +
  coord_polar(theta = "y", start = 0) +
  geom_text(aes(y = lab.ypos, label = prop), color = "white", fontface = "bold")+
  scale_fill_manual(values = palette) +
  theme_void() +
  xlim(0.5, 2.5) + # genera el efecto dona
  labs(title = "Pasajeros y tripulantes del Titanic",
       caption = "@G33kyCats") +
  theme(plot.title = element_text(face = "bold", hjust = 0.5, size = 18),
        plot.caption = element_text(face = "italic", size = 11))

```

```{r}
# Cargar ggpubr para hacer gráficos de donas
# install.packages("ggpubr")
# library(ggpubr)

 ggdonutchart(titanic, "prop", 
              fill = "clase", color = "white",
              palette = c("#72ecee", "#45a4b8", "#06547a", "#3e8b7e"),
              lab.pos = "in", lab.font = "white")

```


## _Desafío Día 7: Gráficos ridgeline_

Para este desafío uní en una misma base de datos, la información de las temperaturas promedio de la estación metereológica de Punta del Este - Maldonado entre los años 1992-2012 proporcionada por [Climate-data](https://es.climate-data.org/america-del-sur/uruguay/maldonado/maldonado-3742/#climate-table). Seguí el ejemplo de gráfico ridgeline de [Datanovia](https://www.datanovia.com/en/blog/elegant-visualization-of-density-distribution-in-r-using-ridgeline/).

```{r gráficos ridgeline}
library(tidyverse)
library(readxl)
library(ggridges)
library(viridisLite)
library(viridis)
library(extrafontdb)
library(hrbrthemes)
```

```{r}
# Importar la base de datos
pde <- read_excel("C:/Users/Maggie/OneDrive/aR/datos_de_miercoles/data/temperatura_pde.xlsx")

pde$Mes <- factor(pde$Mes,levels = c("enero", "febrero", "marzo", "abril", "mayo", "junio", "julio", "agosto", "setiembre", "octubre", "noviembre", "diciembre"),
                   labels = c("enero", "febrero", "marzo", "abril", "mayo", "junio", "julio", "agosto", "setiembre", "octubre", "noviembre", "diciembre"))

ggplot(pde, aes(x = `Temperatura max (°C)`, y = `Mes`, fill = ..x..)) +
  geom_density_ridges_gradient(scale = 3, rel_min_height = 0.01) +
  scale_fill_viridis(name = "Temp. [F]", option = "C") +
  labs(title = "Temperaturas promedio en Punta del Este 1992-2012",
       caption = "@G33kyCats") +
  theme_ridges() +
    theme(
      legend.position="none",
      panel.spacing = unit(0.1, "lines"),
      strip.text.x = element_text(size = 8),
      plot.title = element_text(face = "bold", hjust = 0.5, size = 18),
      plot.caption = element_text(face = "italic", size = 11))
```

## _Desafío Día 8: Gráfico de contorno_

Para este desafío uní en una misma base de datos, la información de las temperaturas promedio de la estación metereológica de Punta del Este - Maldonado entre los años 1992-2012 proporcionada por [Climate-data](https://es.climate-data.org/america-del-sur/uruguay/maldonado/maldonado-3742/#climate-table). Seguí el ejemplo de Elio Campitelli (@d_olivaw) presentado en el Meetup de @renbaires.

```{r gráficos ridgeline}
library(tidyverse)
library(readxl)
```

```{r}
# Importar la base de datos
pde <- read_excel("C:/Users/Maggie/OneDrive/aR/datos_de_miercoles/data/temperatura_pde.xlsx")

pde$Mes <- factor(pde$Mes,levels = c("enero", "febrero", "marzo", "abril", "mayo", "junio", "julio", "agosto", "setiembre", "octubre", "noviembre", "diciembre"),
                   labels = c("ene", "feb", "mar", "abr", "may", "jun", "jul", "ago", "set", "oct", "nov", "dic"))
```

```{r}
ggplot(pde, aes(x = `Mes`, y = `Temperatura max (°C)`, group = 1)) +
  geom_density2d() +
  labs(title = "Temperaturas promedio en Punta del Este 1992-2012",
       caption = "@G33kyCats") +
  theme_light() +
     theme(plot.title = element_text(face = "bold", hjust = 0.5, size = 17),
           plot.caption = element_text(face = "italic", size = 10),
           axis.title.x = element_text(color="gray40", size=12, face="bold"),
           axis.title.y = element_text(color="gray40", size=12, face="bold"))
```

## _Desafío Día 09: Gráfico de áreas apiladas_

Para este desafío utilicé datos de [Gapminder](https://www.gapminder.org/data/), por medio del paquete creado por Jennifer Bryan.

Para cada uno de los 142 países, El paquete proporciona información sobre la expectativa de vida, el PIB per cápita y la población, generados cada cinco años, de 1952 a 2007.


Realicé el gráfico de áreas apiladas sobre la evolución del GdP per cápita de los Estados Partes del Mercosur.

```{r gráfico de áreas apiladas}
# Cargar los paquetes requeridos
library(tidyverse)
library(viridis)
library(gapminder)
```

```{r}
mercosur <- gapminder %>% 
  filter(country == "Argentina" | country == "Brazil" | country == "Paraguay" | country == "Uruguay") 

mercosur$country <- factor(mercosur$country,levels = c("Argentina", "Brazil", "Paraguay", "Uruguay"),
                   labels = c("Argentina", "Brasil", "Paraguay", "Uruguay")) 
  
ggplot(data = mercosur, aes(x = year, y = gdpPercap, fill = country)) +
  geom_area(alpha=0.6, size=.5, colour="white") +
  theme_minimal() +
  scale_fill_viridis(discrete = T) +
  labs(x = NULL, 
       y = NULL, 
       fill = NULL, 
       title = "Evolución del GdP per cápita en los Estados Partes del Mercosur",
       caption = "@G33kyCats") 


```


## _Desafío Día 10: Explorar paletas de colores_

Para este desafío utilicé la base de datos de la WNBA proporcionada para la carrera de Analista de Datos en R de [Dataquest](https://www.dataquest.io/path/data-analyst-r/). Para más información sobre la WNBA [visitar](https://www.wnba.com/stats/player-stats/).

Realicé un gráfico de barras que compara las frecuencias de las jugadoras en las distintas posiciones. 

```{r gráficos paleta de colores}
library(tidyverse)
library(viridis)
library(viridisLite)
library(readxl)
library(grid)
library(gridExtra)
library(ggthemes)
```

```{r}
# Importar la base de datos
wnba <- read.csv("C:/Users/Maggie/OneDrive/aR/datos_de_miercoles/data/wnba.csv")
```

```{r}
plot <- ggplot(wnba, aes(x = MIN, y = PTS)) +
  geom_point(aes(color = Pos, alpha = 0.8, size = 0.3)) +
  theme_few() +
  theme(legend.position = "none",
        axis.title.x = element_blank(),
        axis.title.y = element_blank(),
        axis.ticks = element_blank(),
        axis.text.x = element_blank(),
        axis.text.y = element_blank(),
        plot.title = element_text(face = "bold.italic", hjust = 0.5))

plot
```


