---
title: "30 días de gráficos con R"
author: "Maggie"
date: "10/07/2020"
output: html_document
---

# _30 días de gráficos con R_

Desafío de la comunidad hispanoablante de R: [#30díasdegráficos](https://github.com/cienciadedatos/datos-de-miercoles/blob/master/30-dias-de-graficos-2020.md), una iniciativa para compartir y aprender sobre visualización de datos usando R.

El 12 de mayo se conmemora el nacimiento de Florence Nightingale, la enfermera creadora del diagrama de área polar y referente femenina de la visualización de datos.


## _Desafío Día 30: Diagrama de área polar o de Florence Nightingale_

Para terminar los 30 días de desafíos, exporté el listado de capítulos de R-Ladies por el mundo del sitio web de [Meetup R-Ladies](https://www.meetup.com/es-ES/pro/rladies), lo agrupé por continentes (ya que hacerlo por países era visualmente complejo por la cantidad). 

```{r diagrama de área polar}
library(readxl)
library(ggplot2)
library(dplyr)
library(viridisLite)
library(viridis)
```

```{r}
rladies <- read_excel("C:/Users/Maggie/OneDrive/aR/datos_de_miercoles/data/RLadies.xlsx")
```

```{r}
rladies_country <-rladies %>%
  group_by(Continente, `País`) %>%
  summarize(n = n()) %>% 
  arrange(n)
```

```{r}
polar <- ggplot(data = rladies_country, aes(x = Continente, y = n, fill = Continente)) +
  geom_bar(stat = "identity") +
  coord_polar() +
  scale_fill_viridis(discrete = TRUE, option = "magma", begin = 0.2, end = 0.9 ) +
  labs(title = "R-Ladies Chapters in the World",
       caption = "@G33kyCats") +
  theme_light() +
  theme(axis.title = element_blank(), 
        axis.ticks = element_blank(),
        axis.text = element_blank(), 
        plot.title = element_text(face = "bold", hjust = 0.5, size = 16),
        plot.caption = element_text(color = "gray40", face = "italic", size = 11)) 

polar   
```
```{r}
ggsave("C:/Users/Maggie/OneDrive/aR/datos_de_miercoles/30_diagrama_de_area_polar.png", polar, width = 7, height = 6)

```



