---
title: "30 días de gráficos con R"
author: "Maggie"
date: "17/5/2020"
output: html_document
---

# _30 días de gráficos con R_

Desafío de la comunidad hispanoablante de R: [#30díasdegráficos](https://github.com/cienciadedatos/datos-de-miercoles/blob/master/30-dias-de-graficos-2020.md), una iniciativa para compartir y aprender sobre visualización de datos usando R.

El 12 de mayo se conmemora el nacimiento de Florence Nightingale, la enfermera creadora del diagrama de área polar y referente femenina de la visualización de datos.

## _Desafío Día 6: gráficos de dona_

Para este desafío me basé en los ejemplos de [Datanovia](https://www.datanovia.com/en/blog/how-to-create-a-pie-chart-in-r-using-ggplot2/) utilizando los datos del 
Titanic {datasets} y en el paquete [ggpubr](https://cran.r-project.org/web/packages/ggpubr/index.html) creado por [Alboukadel Kassambara](https://rdrr.io/cran/ggpubr/man/ggdonutchart.html).

Realicé las 2 versiones de la misma dataset, en primer lugar utilizando ggplot() + coord_polar () y luego con ggdonutchart().

```{r gráfico de dona}
library(tidyverse)
```

```{r}
# Crear los datos de los pasajeros y tripulación
titanic <- data.frame(clase = c("Primera", "Seguda", "Tercera", "Tripulación"),
                      n = c(325, 285, 706, 885),
                      prop = c(14.8, 12.9, 32.1, 40.2))
titanic
```

```{r}
titanic <- titanic %>%
  arrange(desc(clase)) %>%
  mutate(lab.ypos = cumsum(prop) - 0.5 * prop)

palette <- c("#72ecee", "#45a4b8", "#06547a", "#3e8b7e")

titanic_plot <- ggplot(titanic, aes(x = 2, y = prop, fill = clase)) +
  geom_bar(stat = "identity", color = "white") +
  coord_polar(theta = "y", start = 0) +
  geom_text(aes(y = lab.ypos, label = prop), color = "white", fontface = "bold") +
  scale_fill_manual(values = palette) +
  theme_void() +
  xlim(0.5, 2.5) + # genera el efecto dona
  labs(title = "Pasajeros y tripulantes del Titanic",
       caption = "@G33kyCats") +
       theme(plot.title = element_text(face = "bold", hjust = 0.5, size = 18),
             plot.caption = element_text(face = "italic", size = 11))

titanic_plot
```


```{r}
ggsave("C:/Users/Maggie/OneDrive/aR/datos_de_miercoles/06_grafico_de_dona.png", titanic_plot, width = 7, height = 6)
```



```{r}
# Cargar ggpubr para hacer gráficos de donas
# install.packages("ggpubr")
library(ggpubr)

 ggdonutchart(titanic, "prop", 
              fill = "clase", color = "white",
              palette = c("#72ecee", "#45a4b8", "#06547a", "#3e8b7e"),
              lab.pos = "in", lab.font = "white")

```
