---
title: "30 días de gráficos con R"
author: "Maggie"
date: "22/5/2020"
output: html_document
---

# _30 días de gráficos con R_

Desafío de la comunidad hispanoablante de R: [#30díasdegráficos](https://github.com/cienciadedatos/datos-de-miercoles/blob/master/30-dias-de-graficos-2020.md), una iniciativa para compartir y aprender sobre visualización de datos usando R.

El 12 de mayo se conmemora el nacimiento de Florence Nightingale, la enfermera creadora del diagrama de área polar y referente femenina de la visualización de datos.


## _Desafío Día 11: Mapas de calor (heatmaps)_

Para este desafío utilicé la base de [Gapminder](https://www.gapminder.org/data/), por medio del paquete creado por Jennifer Bryan.

Repliqué el proceso que usé en el desafío del día 10, explorando la paleta de colores de Viridis, pero esta vez graficando un mapa de calor de la expectativa de vida por año en los países americanos. No obstante, eliminé los valores de los ejes para priorizar la visualización del mapa de calor. 

```{r heatmaps}
# Cargar los paquetes requeridos
library(tidyverse)
library(gapminder)
library(viridis)
library(viridisLite)
library(grid)
library(gridExtra)
library(ggthemes)
```

```{r}
# Importar la base de datos
americas <- gapminder %>%
  filter(continent == "Americas")

```

```{r}
tiles <- ggplot(data = americas, aes(x = country, y = year)) +  
  geom_tile(aes(fill = lifeExp)) +
  coord_flip() +
  theme_minimal() +
  theme(axis.title.x = element_blank(),
        axis.title.y = element_blank(),
        axis.ticks = element_blank(),
        axis.text.y = element_blank(),
        plot.title = element_text(face = "bold.italic", hjust = 0.5))

tiles

```

        
```{r}
magma_tiles <- tiles + 
  scale_fill_viridis(option = "A") + 
  ggtitle("magma")

magma_tiles
```
        
```{r}
inferno_tiles <- tiles + 
  scale_fill_viridis(option = "B") + 
  ggtitle("inferno")

inferno_tiles

```
        

```{r}
plasma_tiles <- tiles + 
  scale_fill_viridis(option = "C") + 
  ggtitle("plasma")

plasma_tiles
```


```{r}
viridis_tiles <- tiles + 
  scale_fill_viridis(option = "D") + 
  ggtitle("viridis")

viridis_tiles
```

```{r}
viridis_grid_tiles <- grid.arrange(magma_tiles, inferno_tiles, plasma_tiles, viridis_tiles, ncol = 2,
                                   top = textGrob("Explorando la paleta Viridis como mapa de calor",
                                                  y = 0.7,
                                                  gp = gpar(fontsize = 15, fontface = "bold", fontfamily = "sans")),
                                   bottom = textGrob("@G33kyCats",
                                                     x = 0.9, # 0 es a la izquierda
                                                     y = 0.5,
                                                     gp = gpar(fontsize = 11, fontface = "italic", fontfamily = "sans", col = "thistle4"))) 
```

```{r}
ggsave("C:/Users/Maggie/OneDrive/aR/datos_de_miercoles/11_heatmap.png", viridis_grid_tiles, width = 7, height = 6)
```

