---
title: "30 días de gráficos con R"
author: "Maggie"
date: "23/5/2020"
output: html_document
---

# _30 días de gráficos con R_

Desafío de la comunidad hispanoablante de R: [#30díasdegráficos](https://github.com/cienciadedatos/datos-de-miercoles/blob/master/30-dias-de-graficos-2020.md), una iniciativa para compartir y aprender sobre visualización de datos usando R.

El 12 de mayo se conmemora el nacimiento de Florence Nightingale, la enfermera creadora del diagrama de área polar y referente femenina de la visualización de datos.


## _Desafío Día 12: Gráfico de paleta (lollipop)_

Para este desafío me basé en los datos de la [FIBA](https://www.fibalivestats.com/u/FUBB/1219087/) para la última final de la Liga Uruguaya de Basquetbol 2018-2019, entre Malvín y Aguada. 

Realicé el gráfico de paleta con los puntos encestados por cada jugador, discriminados por equipo. 

```{r lollipop}
# Cargar los paquetes requeridos
library(tidyverse)
library(readxl)
```

```{r}
# Importar la base de datos
FIBA <- read_excel("C:/Users/Maggie/OneDrive/aR/datos_de_miercoles/data/FIBA.xlsx")

```

```{r}
lollipop <- ggplot(data = FIBA) +  
  geom_linerange(aes(x = Nombre, ymin = 0, ymax = Pts, colour = Equipo),
                 position = position_dodge(width = 1)) +
  geom_point(aes(x = Nombre, y = Pts, color = Equipo), size = 3,
             position = position_dodge(width = 1)) +
  coord_flip() +
  scale_colour_manual(values = c("forestgreen", "navyblue")) +
  theme_minimal() +
  labs(title = "Puntos por jugador partido final Liga 2018-2019",
       caption = "@G33kyCats") +
  theme(plot.title = element_text(face = "bold", hjust = 0.5, size = 17),
        plot.caption = element_text(color = "gray40", face = "italic", size = 10),
        axis.title.x = element_text(color = "gray40", size = 12, face = "bold"),
        axis.title.y = element_text(color = "gray40", size = 12, face = "bold"), 
        axis.text.x = element_text(color = "gray40", size = 8))

lollipop
```

```{r}
ggsave("C:/Users/Maggie/OneDrive/aR/datos_de_miercoles/12_lollipop.png", lollipop, width = 7, height = 6)
```


