---
title: "30 días de gráficos con R"
author: "Maggie"
date: "29/5/2020"
output: html_document
---

# _30 días de gráficos con R_

Desafío de la comunidad hispanoablante de R: [#30díasdegráficos](https://github.com/cienciadedatos/datos-de-miercoles/blob/master/30-dias-de-graficos-2020.md), una iniciativa para compartir y aprender sobre visualización de datos usando R.

El 12 de mayo se conmemora el nacimiento de Florence Nightingale, la enfermera creadora del diagrama de área polar y referente femenina de la visualización de datos.


## _Desafío Día 18: Visualización de datos espaciales_

Para este desafío utilicé los datos de geoservicios del Biovalor categoria I para Uruguay, proporcionados por el Ministerio de Vivienda Ordenamiento Territorial y Medio Ambiente - [MVOTMA](https://www.dinama.gub.uy/geoservicios/).

Y me basé en los ejemplos publicados por Francisco Urdinez y Andrés Cruz Labrín en [AnalizaR Datos Políticos](https://arcruz0.github.io/libroadp/index.html) y en el de Diana Alonso Aransay en [MappingGIS](https://mappinggis.com/2019/07/creacion-de-mapas-con-r-y-ggplot2/)

```{r datos espaciales}
library(dplyr)
library(ggplot2)
library(sf)
library(viridisLite)
library(viridis)
```

```{r}
shp_uycat <-  st_read("C:/Users/Maggie/OneDrive/aR/datos_de_miercoles/data/uy/paisseccat/PaisSecCat.shp")
shp_cat1 <- st_read("C:/Users/Maggie/OneDrive/aR/datos_de_miercoles/data/uy/biovalor_cat1/c416Polygon.shp")

```

Al consultar por la clase de los archivos “shp_uycat" y "shp_cat1” se puede observar que son tanto archivos de tipo “sf” como “data.frame”.

```{r}
class(shp_uycat)
class(shp_cat1)
```

```{r}
st_geometry(uycat)
st_geometry(shp_cat1)
```

```{r}
ggplot(data = shp_uycat) +
  geom_sf(aes(fill = DEPTO)) +
  scale_fill_viridis(name = "DEPTO", option = "D", discrete = TRUE) +
  xlab("Longitud") + ylab("Latitud") +
  labs(title = "Uruguay",
       caption = "@G33kyCats") +
  theme_light() +
  theme(plot.title = element_text(face = "bold", hjust = 0.5, size = 17),
        plot.caption = element_text(color = "gray40", face = "italic", size = 10),
        axis.title.x = element_text(color = "gray40", size = 12, face = "bold"),
        axis.title.y = element_text(color = "gray40", size = 12, face = "bold")) 
```

```{r}
biovalor1 <- ggplot(data = shp_cat1) +
  geom_sf(aes(fill = sp_2010)) +
  scale_fill_viridis(name = "Categoría I", option = "D") +
  xlab("Longitud") + ylab("Latitud") +
  labs(title = "Biovalor - Uruguay",
       caption = "@G33kyCats") +
  theme_light() +
  theme(plot.title = element_text(face = "bold", hjust = 0.5, size = 17),
        plot.caption = element_text(color = "gray40", face = "italic", size = 10),
        axis.title.x = element_text(color = "gray40", size = 12, face = "bold"),
        axis.title.y = element_text(color = "gray40", size = 12, face = "bold")) 

biovalor1
```


```{r}
ggsave("C:/Users/Maggie/OneDrive/aR/datos_de_miercoles/18_datos_espaciales.png", biovalor1, width = 7, height = 6)
```
